臺灣臺北地方法院刑事判決　　　　　　　　　　　　　九十一年度訴字第三七八號
　　公　訴　人　臺灣臺北地方法院檢察署檢察官
　　被　　　告　甲○○
　　選任辯護人　劉承斌
右列被告因毒品危害防制條例案件，經檢察官提起公訴（九十年度偵字第二五四三八
號），本院判決如左：
    主  文
甲○○共同販賣第二級毒品，未遂，處有期徒刑貳年。緩刑肆年。
扣案之第二級毒品ＭＤＭＡ壹拾玖顆均沒收銷燬之；帳單壹張沒收。
    事  實
一、甲○○明知ＭＤＭＡ業據行政院衛生署公告為第二級毒品，管制在案，不得販賣
    之，為與綽號「小密」之真實姓名年籍不詳成年女子交往，竟於民國九十年十二
    月八日凌晨二時許，與「小密」共同基於販賣第二級毒品ＭＤＭＡ之犯意聯絡，
    在臺北市京華城百貨公司內，以取得「小密」之電話為代價，而將「小密」所交
    付之ＭＤＭＡ十九顆（總毛重六點八四公克）、帳單一紙，送至臺北市○○路○
    段一八二號前之網路咖啡廳，擬販賣予一綽號「罐頭」之真實姓名年籍不詳之男
    子，並收取新臺幣（下同）四千元，嗣甲○○於同日凌晨三時三十分許，在臺北
    市○○路○段一八二號前等候「罐頭」時即為警查獲而未遂，並扣得ＭＤＭＡ十
    九顆、「小密」所有供販賣毒品之帳單一紙及甲○○所有擬裝吉他彈片之夾鍊袋
    五十個。
二、案經臺北市政府警察局中山分局報告臺灣臺北地方法院檢察署檢察官偵查起訴。
    理  由
一、右揭犯罪事實業據被告甲○○於本院調查及審理時坦承不諱（見本院九十一年九
    月十九日訊問筆錄、同年十月三十一日審判筆錄）。本件係因警員見被告神色慌
    張而上前盤查，並經被告同意而自行將背包內之裝有扣案物品之眼鏡盒取出，亦
    經證人即查獲員警丙○○、乙○○、丁○○等人到庭就查獲經過結證所言互核相
    符，本案搜索取得之物證自有證據能力。扣案之綠色藥錠十九顆（總毛重合計六
    點八四公克），經臺北市政府警察局鑑驗檢出第二級毒品ＭＤＭＡ之成分，有該
    局出具之九十一年二月二十五日北市鑑毒字第００七號鑑驗通知書可稽，此外，
    並有帳單一張扣案（見偵查卷第十七頁）。被告選任辯護人雖為被告辯護稱：扣
    案包裹藥錠之紙張係由警員於製作筆錄時稱呼為「價目表」，被告始依警員所言
    續稱之為價目表，且其上記載之金額（總計）三五００，亦與被告所言向罐頭收
    受四千元之金額不符，而認被告並無販賣之意圖云云。惟依扣案紙張上記載之內
    容觀之，顯係小密與罐頭間針對ＭＤＭＡ交易價錢之計帳結果，且被告亦供陳將
    小密所交付之ＭＤＭＡ交予罐頭時，罐頭將交付四千元，則被告顯然知悉小密係
    販賣ＭＤＭＡ予罐頭，而參與交付ＭＤＭＡ之販賣罪之構成要件行為，縱然該價
    目表係警員所命名，亦無解於被告之犯行，被告本件犯行堪以認定，自應依法論
    科。
二、論罪科刑之理由：
  (一)按ＭＤＭＡ（Ｎ—α二甲基—3.4— (亞甲二氧基)苯乙基胺，俗稱搖頭丸），為
    毒品危害防制條例第二條所列之第二級毒品，業經行政院衛生署管制藥品管理局
    公告，先予敘明。核被告所為，係犯毒品危害防制條例第四條第五項、第二項販
    賣第二級毒品未遂罪；被告與「小密」間，有犯意聯絡及行為分擔，應依共同正
    犯之規定論處。被告持有ＭＤＭＡ之低度行為，為販賣之高度行為所吸收，不另
    論罪。
  (二)被告雖與「小密」著手販賣第二級毒品，然買主尚未取得被告持送之ＭＤＭＡ，
    而未致犯罪結果之發生，為未遂犯，依刑法第二十六條前段之規定，減輕其刑。
    爰審酌被告年紀尚輕，欲追求小密並取得小密之電話而一時失慮犯下本案，警員
    丁○○亦於本院調查時結證稱：查獲不法證物後，有跟被告閒聊，覺得被告不是
    職業的，不是專門販賣或是運輸為常業，或是累犯等語。可知其犯罪動機之惡性
    並非重大，情輕法重，堪予憫恕，雖宣告法定最低本刑，猶嫌過重，爰依刑法第
    五十九條之規定遞減輕其刑。爰審酌本件販賣之數量、對社會造成之危害，及被
    告就犯行坦承不諱、犯後態度良好悔意甚深等一切情狀，從輕量處如主文所示之
    刑。
  (四)被告前未曾受有期徒刑以上刑之宣告，有臺灣高等法院檢察署刑案記錄簡覆表二
    紙在卷可參，其因一時失慮，偶罹刑典，事後已坦承犯行，深具悔意，且目前半
    工半讀，有學生證影本及在職證明書影本附卷可稽，經此刑之宣告後，應知警惕
    而信無再犯之虞，本院因認暫不執行其刑為當，均併予宣告緩刑四年，用啟自新
    ，兼觀後效。
三、扣案之ＭＤＭＡ十九顆，為第二級毒品，應依毒品危害防制條例第十八條第一項
    前段規定，宣告沒收銷燬之。扣案之帳單一張，係共犯「小密」所有供販賣毒品
    所用之物，應予宣告沒收。至夾鍊袋五十個，被告堅稱係其所有，與本案無關，
    亦無證據證明係供本件犯罪所用之物，故不予宣告沒收，附此敘明。
據上論斷，應依刑事訴訟法第二百九十九條第一項前段，毒品危害防制條例第四條第
五項、第二項、第十八條第一項前段，刑法第十一條前段、第二十八條、第二十六條
、第五十九條、第七十四條第一款、第三十八條第一項第二款，判決如主文。
本案經檢察官馮成到庭執行職務
中      華      民      國    九十一    年     十一     月     十四     日
                                      臺灣臺北地方法院刑事第五庭
                                          審判長法  官  廖紋妤
                                                法  官  黃紹紘
                                                法  官  紀文惠
右正本證明與原本無異。
如不服本判決，應於判決送達後十日內向本院提出上訴狀(應抄附繕本)。告訴人或被
害人如對於本判決不服者，應具備理由請求檢察官上訴，其上訴期間之計算係以檢察
官收受判決正本之日期為準。
                                                書記官  林妙穗
中      華      民      國      九十一      年    十一  月     十四     日
毒品危害防制條例第四條：
一製造、運輸、販賣第一級毒品者，處死刑或無期徒刑，處無期徒刑者，得併科新臺
　幣一千萬元以下罰金。
二製造、運輸、販賣第二級毒品者，處無期徒刑或七年以上有期徒刑，得併科新臺幣
　七百萬元以下罰金。
三製造、運輸、販賣第三級毒品者，處五年以上有期徒刑，得併科新臺幣五百萬元以
　下罰金。
四製造、運輸、販賣專供製造或施用毒品之器具者，處一年以上七年以下有期徒刑，
　得併科新臺幣一百萬元以下罰金。
五前四項之未遂犯罰之。
毒品危害防制條例第十八條
查獲之毒品及專供製造或施用毒品之器具，不問屬於犯人與否，均沒收銷燬之。但合
於製藥或研究之用者，得不予銷燬。
前項合於醫藥或研究用毒品或器具之管理辦法，由法務部會同行政院衛生署定之。
